【裁判字號】    89,抗,121
【裁判日期】    890215
【裁判案由】    沒入保證金
【裁判全文】
臺灣高等法院臺中分院刑事裁定                      八十九年度抗字第一二一號
    抗 告 人
    即具保人  林志壕
    抗 告 人
    即受刑人  甲○○
右抗告人等因聲請沒入保證金案件，不服臺灣臺中地方法院中華民國八十八年十二月
二十日所為之裁定（民國八十八年度聲字第五一五九號），提起抗告，本院裁定如左
：
    主  文
抗告駁回。
    理  由
一、抗告意旨略以：抗告人即受刑人（以下簡稱抗告人）甲○○因盜匪案件被判處刑
    期後，即靜待通知執行，惟因大陸地區尚有私事待處理，而出境至大陸，實不知
    被通知執行一事，後因肝及膽急性發炎，經緊急送廣州市中山第三醫院急救，雖
    已恢復意識，但病情尚未控制，現仍在該醫院就治中，所以迄今因身體虛弱而無
    法返台接受執行，抗告人甲○○實非故意不回台報到，而抗告人即具保人（以下
    簡稱抗告人）林志壕為具保人，雖知執行之事，亦曾至大陸尋找抗告人甲○○月
    餘未獲，嗣經友人通知抗告人甲○○因病住院始知下落，是抗告人等並無棄保逃
    匿不到案執行之意圖，原裁定法院未予詳查，遽為裁定沒入保證金，實有未當，
    爰檢附疾病證明書影本乙份，依法提起抗告，請求撤銷原裁定，另為適當之裁定
    云云。
二、按具保之被告逃匿者，應命具保人繳納指定之保證金額，並沒入之，不繳納者，
    強制執行。保證金已繳納者，沒入之；又沒入保證金以法院之裁定為之，刑事訴
    訟法第一百十八條第一項、第一百二十一條第一項分別定有明文。經查抗告人甲
    ○○前經原裁定法院指定保證金新臺幣十萬元，由抗告人林志壕繳納現金後，已
    將抗告人甲○○釋放，嗣抗告人甲○○逃匿未到案執行，檢察官遂聲請將抗告人
    林志壕原繳納上開保證金沒入等情，有卷附之戶籍謄本、送達證書、臺中市警察
    局第二分局交辦單、拘票、台中市警察局第五分局八十八年十一月二十九日中分
    五刑字第九二四七號函等件（均為影本）在卷可稽，原裁定法院因認檢察官之聲
    請與刑事訴訟法第一百十八條、第一百二十一條第一項之規定相符，而為沒入上
    揭保證金之裁定，核無不合，抗告人等查抗告意旨雖執上詞，並提出疾病證明書
    影本乙份，以證明抗告人甲○○並未棄保逃匿而指摘原裁定不當云云，但依抗告
    人等提出附卷之疾病證明書影本所載，抗告人甲○○係於公元二○○○年一月十
    四日即民國（下同）八十九年一月十四入院治療，而原裁定法院係於八十八年十
    二月二十日即以抗告人甲○○逃匿而為沒入保證金之裁定，顯然抗告人等恣意指
    摘原裁定不當，為無理由，應予駁回。
三、據上論斷，應依刑事訴訟法第四百十二條裁定如主文。
中    華    民    國    八    十    九    年    二    月    十    五    日
                                  臺灣高等法院臺中分院刑事第五庭
                                        審判長法  官  吳  重  政
                                              法  官  朱      樑
                                              法  官  李  寶  堂
右正本證明與原本無異。
不得再抗告。
                                              書記官  蕭  玉  真
中      華      民      國    八十九     年      二       月    十七    日
                                                                        Ｆ


司法院資訊處製作；財團法人民間司法改革基金會備份。
